【裁判字號】    88,訴,1183
【裁判日期】    890316
【裁判案由】    給付借款
【裁判全文】
臺灣高雄地方法院民事裁定  八十八年訴字第一一八三號
    原      告  伊法瑛
    被      告  乙○○
右當事人間請求給付借款事件，本院裁定如左：
    主      文
原告之訴及假執行之聲請均駁回。
訴訟費用由原告負擔。
    理      由
一、原告主張：原告與被告乙○○之妻李惠蘭任職於海軍同一單位，李惠蘭先後於民
    國八十四年六月十四日、十一月六日、十二月十六日持其夫乙○○所簽發之本票
    ，向原告分別調借新台幣（下同）五十萬元，二十萬元，及十萬元，共計九十萬
    元，嗣經原告向李惠蘭及乙○○請求清償所借款項時，李惠蘭僅清償十五萬元，
    尚有七十五萬元未清償，經原告於八十七年十一月十八日聲請高雄市左營區公所
    調解，與被告乙○○成立調解，乙○○應於八十七年十二月十日給付原告五萬元
    ，餘七十萬元則由被告乙○○自八十八年一月六日起至八十八年七月六日止，按
    月給付五千元，八十八年八月二十日給付二十萬元，自八十八年九月六日起至八
    十九年十二月六日止，按月給付三千元，自九十年一月六日起至九十三年五月六
    日止，按月給付一萬元，九十三年六月六日給付七千元，如有一期未給付視為全
    部到期。詎被告乙○○僅給付到八十八年三月份即未再依調解內容履行，迄今已
    有二期未給付，依上開調解內容應視為全部到期，被告乙○○仍積欠原告六十八
    萬五千元未清償。惟李惠蘭持其夫乙○○本票向原告借款時均表明願負連帶責任
    ，而被告李惠蘭為求早日清償債務，乃要求原告加入其招募之互助會，並表示要
    以標得之會款連帶清償乙○○所欠借款，原告遂參加甲○○所招募之互助會二會
    ，詎甲○○於收取首會會款及其標取之會款時，均以家中急需支用為由，懇求原
    告暫勿收取，讓伊先行週轉，原告亦允其所請。迨原告於八十七年九、十月連續
    標得會款時，伊即同意原告所標得之兩次會款全歸原告取得，日後原告不必再付
    每月兩會死會會款（即二萬一千四佰十一元），而由甲○○每月墊付二萬一千四
    百十一元給活會會員，作為伊連帶清償被告乙○○所欠借款抵銷之用。系爭互助
    會於八十八年七月間結束，是自八十七年十一月起至八十八年七月止，共九個月
    之會款，均應由甲○○墊付，將上開會款與被告乙○○、甲○○積欠原告之借款
    抵銷後，被告尚積欠四十九萬二千三百零一元未清償，為此訴請被告乙○○應與
    其妻連帶給付四十九萬二千三百零一元。
二、按調解經當事人合意而成立；調解成立者，與訴訟上之和解有同一之效力；又和
    解成立者，與確定判決有同一之效力，民事訴訟法第四百十六條第一項、第三百
    八十條第一項分別定有明文。查原告前於八十七年十一月十八日已就此項法律關
    係，與被告乙○○成立調解，此有調解書一份付卷可稽，並經本院調取八十七年
    度雄核字第一０八一號卷核閱屬實，依前開法條規定，此調解與確定判決有同一
    效力，原告就同一法律關係復提起本件之訴，違背民事訴訟法第二百四十九條第
    一項第七款之規定，應予駁回，其假執行之聲請亦失宣告之依據，應併予駁回。
三、依民事訴訟法第二百四十九條第一項第七款、第九十五條、第七十八條，裁定如
    主文。
中      華      民      國    八十九    年      三      月     十六     日
                              臺灣高雄地方法院民事第五庭
~B法      官  管安露
右為正本係照原本作成。
如對本裁定抗告須於裁定送達後十日內向本院提出抗告狀。
中      華      民      國    八十九    年      三      月     十六     日
~B法院書記官  洪烽崇


司法院資訊處製作；財團法人民間司法改革基金會備份。
